【裁判字號】    99,交聲,738
【裁判日期】    990728
【裁判案由】    違反道路交通管理處罰條例聲明異議
【裁判全文】
臺灣臺北地方法院交通事件裁定         99年度交聲字第738號
原處分機關  臺北市交通事件裁決所
受處分人    乙○○
上列異議人即受處分人因違反道路交通管理處罰條例事件，對於
臺北市交通事件裁決所民國99年4 月26日所為之處分( 原處分案
號：北市裁罰字第裁22-1AF028110號），聲明異議，本院裁定如
下：
    主  文
原處分撤銷。
乙○○汽車駕駛人停車時，停車位置不依規定，處罰鍰新臺幣陸
佰元。
    理  由
一、異議意旨略以：異議人即受處分人乙○○於民國98年10月8
    日上午11時，駕駛車號4825-QZ 號小客貨車（下稱違規車輛
    ），停放於臺北市○○街58號前之貨車停車格，停車時間只
    有15分鐘，並未超過20分鐘，竟被開立罰單，為此聲明異議
    云云。
二、按汽車駕駛人停車時，停車時間、位置、方式、車種不依規
    定者，處新臺幣（下同）600 元以上1200元以下罰鍰，道路
    交通管理處罰條例第56條第1 項第9 款定有明文；又汽車停
    車時，停車時間、位置、方式及車種，如公路主管機關、市
    區道路主管機關或警察機關有特別規定時，應依其規定，道
    路交通安全規則第112 條第1 項第15款亦有規定。
三、原處分意旨略以：本件異議人於民國98年10月8 日10時25分
    許，駕駛違規車輛，在臺北市○○街58號前，因占用貨車裝
    卸貨專用停車區逾20分鐘至同日11時3 分許，而遭原舉發機
    關臺北市停車管理工程處交通助理員拍照採證，並以異議人
    有「停車時間不依規定」之違規行為掣單舉發，嗣異議人提
    出申訴，經原處分機關函請原舉發機關調查結果，仍認異議
    人有前開違規行為，原處分機關乃於99年4 月26日依道路交
    通管理處罰條例第56條第1 項第9 款規定，裁處異議人罰鍰
    600 元，異議人收受該裁決書，並於法定期間內聲明異議等
    情，有臺北市政府交通局舉發違反道路交通管理事件通知單
    、臺北市交通事件裁決所違反道路交通管理事件裁決書及送
    達證書附卷可稽。
四、異議人雖否認有停車超過20分鐘等情，辯稱：伊停了15分鐘
    後就先開走，繞了一繞之後才又再停，伊是去吃東西才停車
    的，停車並無違規云云。經查：
（一）異議人確有於98年10月8 日11時3 分許，將違規車輛停放
      於臺北市○○街58號前之貨車裝卸貨專用停車區（以下簡
      稱：卸貨停車區）之事實，為異議人所不爭執，並經舉發
      本件違規之臺北市停車管理工程處交通助理員甲○○到庭
      證述明確，且有舉發照片1 幀附卷可稽，堪認異議人確有
      在上開時間將違規車輛停放於卸貨停車區內無誤。
（二）雖異議人辯稱有將違規車輛駛離，並無連續停車超過20分
      鐘而無違反規定云云。惟卸貨停車區之設置目的，本係為
      供貨車卸貨所用，貨車裝卸時間為週一至週五9 時至17時
      ，有該卸貨停車區之標誌牌照片1 幀在卷足稽，是卸貨停
      車區於○○○段內既係專供貨車裝卸貨物使用，則自須具
      實際裝卸貨物行為之人車始得停放。然依舉發採證照片所
      示，於98年10月8 日11時3 分許，異議人所駕駛之前開車
      輛緊靠路旁停妥，並無任何裝卸貨物之情形，且異議人亦
      自承是去吃東西才停車，是縱異議人所駕駛上開車輛之車
      種屬於自用小客貨車，惟其既無實際卸貨之事實，即不得
      停放於卸貨停車區而影響其他卸貨人車使用。是異議人於
      未卸貨時，將貨車停放於卸貨停車區，係屬停車位置不依
      規定之違規，在異議人本屬停車位置不合規定之情形下，
      已無合法停車時間之計算問題，原處分認異議人係有停車
      時間不依規定之違規，容有誤會。
五、綜上所述，異議人確有停車位置不依規定之違規行為，本件
    異議人之異議雖無理由，然原處分既有上開不當之處，自應
    由本院將原處分撤銷，並依道路交通管理處罰條例第56條第
    1 項第9 款規定，裁罰如主文第二項所示，以資適法。
六、另異議人於本院調查時一再辯稱：伊曾於98年10月8 日10時
    25分停車15分鐘後駛離卸貨停車區，並於11時許始再次駛入
    卸貨停車區，並自承係以吃東西之意而將違規車輛停放於卸
    貨停車區。是若異議人確有於98年10月8 日10時25分後，將
    違規車輛駛離卸貨停車區而再次駛入，則其在98年10月8 日
    10時25分未卸貨而停車於卸貨停車區之行為，即屬另一次之
    違規行為。異議人就此有無停車位置不依規定之違規，自應
    由原處分單位查明，附此敘明。
七、據上論斷，應依道路交通案件處理辦法第20條，裁定如主文
    。
中    華    民    國    99    年    7     月    28    日
                  交通法庭  法  官  林勇如
上正本證明與原本無異。
如不服本裁定，應於裁定送達後5 日內向本院提出抗告狀。
                            書記官  葉潔如
中    華    民    國    99    年    7     月    28    日

司法院資訊處製作；財團法人民間司法改革基金會備份。
